【裁判字號】    95,易,174
【裁判日期】    950414
【裁判案由】    違反毒品危害防制條例
【裁判全文】
臺灣新竹地方法院刑事判決               95年度易字第174號
公  訴  人  臺灣新竹地方法院檢察署檢察官
被      告  乙○○
                    （
指定辯護人  本院公設辯護人甲○○
上列被告因違反毒品危害防制條例案件，檢察官提起公訴（九十
五年度毒偵字第五七六號），被告於準備程序中就被訴事實為有
罪之陳述，檢察官復於準備程序當庭言詞聲請改依協商程序而為
判決，本院裁定進行認罪協商程序，判決如下：
    主  文
乙○○持有第一級毒品，處有期徒刑肆月；扣案之第一級毒品海
洛因肆小包（合計淨重零點貳壹公克，空包裝重零點柒玖公克）
，均沒收銷燬之。又連續施用第二級毒品，處有期徒刑捌月；扣
案之吸管分裝器貳個、分裝袋拾伍個、安非他命吸食器貳組、夾
鏈袋陸個、電子磅秤壹臺，均沒收。應執行有期徒刑拾壹月；扣
案之第一級毒品海洛因肆小包（合計淨重零點貳壹公克，空包裝
重零點柒玖公克），均沒收銷燬之；扣案之吸管分裝器貳個、分
裝袋拾伍個、安非他命吸食器貳組、夾鏈袋陸個、電子磅秤壹臺
，均沒收。
    犯罪事實
一、乙○○前於民國九十年間，因違反槍砲彈藥刀械管制條例案
    件，經臺灣彰化地方法院於九十一年二月七日以九十一年度
    易字第七七號判決判處有期徒刑六月，併科罰金三萬元，緩
    刑四年，此案於九十一年三月八日確定。另於九十三年間，
    因施用毒品案件，經臺灣臺中地方法院以九十三年度毒聲字
    第一二七九號裁定送觀察、勒戒，於九十三年十月二十一日
    因無繼續施用傾向出所，嗣經臺灣臺中地方法院檢察署檢察
    官於九十三年十月二十五日以九十三年度毒偵字第三八九四
    號為不起訴處分確定。
二、詎乙○○竟不知悔改，於前開緩刑期間，竟基於持有第一級
    毒品海洛因之犯意，於九十四年十月三十一日傍晚，在新竹
    縣竹東鎮○○路五二八號前，非法持有第一級毒品海洛因四
    包（合計淨重○點二一公克，空包裝重○點七九公克）。另
    於上開觀察、勒戒執行完畢後五年內，基於施用第二級毒品
    甲基安非他命之概括犯意，自九十四年五月間某不詳時間起
    至九十四年十月三十日晚間某不詳時間止，在其位苗栗縣頭
    份鎮○○路二六二巷二弄十三號三樓之租屋處，以約一、二
    天施用一次之頻率，將甲基安非他命置於其所有之吸食器內
    點燃後吸取其煙之方式，連續施用第二級毒品甲基安非他命
    多次，嗣為警於九十四年十月三十一日十八時三十分許在乙
    ○○所駕駛之車號ＪＫ－七七二八號自用小客車內查獲，並
    扣得第一級毒品海洛因四包（合計淨重○點二一公克，空包
    裝重○點七九公克）及乙○○所有供施用第二級毒品甲基安
    非他命所用之吸管分裝器二支、分裝袋十五個、安非他命吸
    食器二組、夾鏈袋六個、電子磅秤一臺，且於查獲後採尿送
    驗後始查悉上情。
三、案經新竹市警察局第二分局報告臺灣新竹地方法院檢察檢察
    官偵查起訴，由本院合議庭裁定由受命法官獨任改依協商程
    序而為判決。
四、理  由
（一）證據：
  １、被告乙○○對上開犯罪事實於本院所為自白認罪之陳述。
  ２、被告於九十四年十月三十一日遭警查獲後，經採其尿液送
      驗，經以GC/MS確認結果，呈安非他命及甲基安非他命陽
      性反應，有臺灣檢驗科技股份有限公司九十四年十一月十
      七日濫用藥物尿液檢體檢驗報告、尿液代號與姓名對照單
      各一紙在卷可佐（見九十四年度交查字第三○二號偵查卷
      第二、三頁），並有扣案之海洛因四小包（合計淨重○點
      二一公克，空包裝重○點七九公克），有法務部調查局調
      科壹字第100002760號鑑定通知書（見九十四年度毒偵字
      第二○九六號偵查卷第三九頁）一紙在卷可憑；另據扣案
      之被告乙○○所有供施用第二級毒品甲基安非他命所用之
      吸管分裝器二支、分裝袋十五個、安非他命吸食器二組、
      夾鏈袋六個、電子磅秤一臺附卷可憑。
  ３、被告前於九十三年間，因施用毒品案件，經臺灣臺中地方
      法院以九十三年度毒聲字第一二七九號裁定送觀察、勒戒
      ，於九十三年十月二十一日因無繼續施用傾向出所，嗣經
      臺灣臺中地方法院檢察署檢察官於九十三年十月二十五日
      以九十三年度毒偵字第三八九四號為不起訴處分確定等情
      ，有臺灣新竹地方法院檢察署刑案資料查註紀錄表、臺灣
      高等法院被告前案紀錄表各一紙在卷可參。被告於前開觀
      察勒戒期滿後五年內，再犯本案，依毒品危害防制條例第
      二十三條第二項規定，被告自應受刑事制裁，應依法論科
      。
      本件事證業臻明確，被告犯行至堪認定。
（二）按海洛因、甲基安非他命係毒品危害防制條例第二條第二
      項第一款、第二款所定之第一級毒品、第二級毒品，不得
      非法施用。是以：
  １、核被告於九十四年十月三十一日傍晚，非法持有第一級毒
      品海洛因四包（合計淨重○點二一公克，空包裝重○點七
      九公克）之部分，係犯毒品危害防制條例第十一條第一項
      之持有第一級毒品罪。另被告自九十四年五月間某不詳時
      間起至九十四年十月三十日晚間某不詳時間止，連續施用
      第二級毒品甲基安非他命多次之犯行，則均係犯同法第十
      條第二項之施用第二級毒品罪。
  ２、被告持有第二級毒品甲基安非他命後，進而施用，其持有
      之低度行為應為施用之高度行為所吸收，不另論以持有第
      二級毒品罪。
  ３、另被告乙○○先後多次施用第二級毒品甲基安非他命之犯
      行，分別於緊接之時間，以相同之方法為之，觸犯構成要
      件相同之罪，顯係基於概括犯意為之，應依連續犯之規定
      論以一罪，並依法加重其刑。
  ４、又被告所犯上開二罪，則犯意各別，行為互殊，罪名不同
      ，應分論併罰。
  ５、扣案之第一級毒品海洛因四包（合計淨重○點二一公克，
      空包裝重○點七九公克），屬違禁物，應依毒品危害防制
      條例第十八條第一項前段規定，均諭知沒收銷燬。另扣案
      之吸管分裝器二支、分裝袋十五個、安非他命吸食器二組
      、夾鏈袋六個、電子磅秤一臺，係被告乙○○所有供施用
      第二級毒品甲基安非他命所用之物，業據被告供承在卷（
      見本院卷第十三、十四頁），爰依刑法第三十八條第一項
      第二款之規定，均宣告沒收。
五、本件經檢察官與被告於審判外達成協商之合意且被告已認罪
    ，其合意內容為：
（一）被告持有第一級毒品海洛因部分，願受科刑範圍為有期徒
      刑四月；施用第二級毒品甲基安非他命部分，願受科範圍
      為有期徒刑八月；定應執行刑為有期徒刑十一月。
（二）經查，上開協商合意並無刑事訴訟法第四百五十五條之四
      第一項所列情形之一，檢察官聲請改依協商程序而為判決
      ，本院爰不經言詞辯論，於協商合意範圍內為協商判決，
      合予敘明。
六、應適用之法條：刑事訴訟法第四百五十五條之四第二項、第
    四百五十五條之八、第四百五十五條之十一第二項、第四百
    五十四條，毒品危害防制條例第十條第二項、第十一條第一
    項、第十八條第一項前段，刑法第十一條、第五十六條、第
    五十一條第五款、第三十八條第一項第二款，判決如主文所
    示之刑。
七、協商判決除有刑事訴訟法第四百五十五條之四第一項第一款
    於本訊問程序終結前，被告撤銷協商合意或檢察官撤回協商
    聲請者；第二款被告協商之意思非出於自由意志者；第四款
    被告所犯之罪非第四百五十五條之二第一項所定得以協商判
    決者；第六款被告有其他較重之裁判上一罪之犯罪事實者；
    第七款法院認應諭知免刑或免訴、不受理者情形之一，及違
    反同條第二項「法院應於協商合意範圍內為判決；法院為協
    商判決所科之刑，以宣告緩刑或二年以下有期徒刑、拘役或
    罰金為限」之規定者外，檢察官與被告均不得上訴。
八、如不服本件判決，得自收受判決送達之日起十日內，向本院
    提出上訴書狀，上訴於第二審法院。
中    華    民    國    95   年     4    月     14    日
                        臺灣新竹地方法院刑事第四庭
                                法  官  劉兆菊
以上正本證明與原本無異。
中    華    民    國    95   年     4     月     14    日
                                書記官  龔紀亞
所犯法條：
毒品危害防制條例第10條第2項
施用第二級毒品者，處 3 年以下有期徒刑。
毒品危害防制條例第11條第1 項
持有第一級毒品者，處 3 年以下有期徒刑、拘役或新臺幣 5 萬
元以下罰金。


司法院資訊處製作；財團法人民間司法改革基金會備份。
